【裁判字號】    99,消債更,257
【裁判日期】    991014
【裁判案由】    更生事件
【裁判全文】
臺灣板橋地方法院民事裁定           99年度消債更字第257號
聲  請  人  甲○○
代  理  人  林世芬律師
上列當事人依消費者債務清理條例聲請更生事件，本院裁定如下
：
    主  文
債務人甲○○自中華民國九十九年十月十四日下午四時起開始更
生程式。
命司法事務官進行本件更生程式。
    理  由
一、按法院開始更生程式之裁定，應載明其年、月、日、時，並
    即時發生效力。次按法院裁定開始更生或清算程式後，得命
    司法事務官進行更生或清算程式，必要時得選任律師、會計
    師或其他適當之自然人或法人為監督人或管理人，消費者債
    務清理條例第45條第1 項、第16條第1 項定有明文。
二、本件聲請人主張：其因有不能清償情事，於民國95年間依「
    中華民國銀行公會會員辦理消費金融案件無擔保債務協商機
    制」，與最大債權金融機構華泰銀行達成分期還款協議，同
    意每月償還新臺幣（下同）12,089元，並自95年7 月起開始
    繳納，另1 債權金融機構嘉義第三信用合作社則因不同意加
    入協商，而要求聲請人必須按月清償6,200元，自95年6月開
    始繳納，當時聲請人任職於福軒汽車材料有限公司，嗣因失
    業於95年12月無力繳納，至於協商方案則因配偶協助而繳納
    至96年11月止，是聲請人無法依約履行協商方案，係因有不
    可歸責於己致履行顯有重大困難之事由，爰聲請更生等語。
三、經查，聲請人主張之上開事實，業據其提出財產及收入狀況
    說明書、債權人清冊、全國財產稅總歸戶財產查詢清單、財
    政部臺灣省北區國稅局95、96、97暨98年度綜合所得稅各類
    所得資料清單、勞工保險被保險人投保資料表、無擔保債務
    還款計劃、合作金庫銀行活期儲蓄存款存摺等件為證。雖聲
    請人於消費者債務清理條例施行前，曾與各債權人就無擔保
    債權成立協商，約定自95年7 月起，按月償還12,089元，依
    各債權銀行債權金額比例清償各項債務，至全部清償為止，
    聲請人依約還款至96年11月，於96年12月毀諾等情，業據聲
    請人向本院陳報明確，有99年10月4 日民事補正狀在卷可稽
    （參本院卷第53頁）。惟聲請人於95年間向華泰銀行申請債
    務協商時，每月收入23,280元（薪資17,280元、津貼3,000
    元、獎金3,000 元）乙情，亦據聲請人陳報在案（參本院卷
    第54頁）。聲請人居住於臺北縣，依內政部所公告97年度臺
    灣省低收入戶每人每月最低生活費用為9,829 元，則聲請人
    每月平均收入23,280元扣除其每月基本生活費用9,829 元，
    僅剩餘13,451元，尚不足以支應每月協商方案12,089元及清
    償嘉義第三信用合作社6,200 元，遑論子女之扶養費用，故
    上開收入於依協商履行後，顯已無法維持生活必要支出，則
    聲請人主張因有不可歸責於己之事由，致履行原協商條件有
    重大困難，應堪採信。此外，又查無聲請人有消費者債務清
    理條例第6條第3項、第8 條或第46條各款所定駁回更生聲請
    之事由存在，聲請人聲請更生，洵屬有據，應予准許，並命
    司法事務官進行本件更生程式，爰裁定如主文。
四、本件更生聲請既經准許，已無為保全處分之必要，是聲請人
    所為保全處分之聲請即不予審究。再聲請人於更生程序開始
    後，應另提出足以為債權人會議可決或經法院認為公允之更
    生方案以供採擇，俾免更生程序進行至依消費者債務清理條
    例第61條規定應行清算之程度，附此敘明。
中    華    民    國    99    年    10    月    14    日
                  民事第二庭法  官  連士綱
上為正本係照原本作成
本件不得抗告
本裁定已於99年10月14日下午4 時公告。
中    華    民    國    99    年    10    月    14    日
                            書記官  吳俞玲

司法院資訊處製作；財團法人民間司法改革基金會備份。
